臺灣板橋地方法院刑事判決　　　　　　　100年度易字第863號
公　訴　人　臺灣板橋地方法院檢察署檢察官
被　　　告　薛翰舜
上列被告因違反毒品危害防制條例案件，經檢察官提起公訴（10
0 年度毒偵字第1645號），本院依簡式審判程序，判決如下：
    主  文
薛翰舜施用第二級毒品，累犯，處有期徒刑陸月，如易科罰金，
以新臺幣壹仟元折算壹日。
    事  實
一、薛翰舜前於民國88年間因施用毒品案件，經依臺灣士林地方
    法院88年度毒聲字第744 號裁定送勒戒處所觀察、勒戒後，
    認無繼續施用毒品之傾向，於88年5 月7 日釋放出所，並由
    臺灣士林地方法院檢察署檢察官以88年度偵字第4254號為不
    起訴處分確定。復於上開觀察、勒戒執行完畢後5 年內即89
    年間因施用毒品案件，經本院以89年度重簡字第748 號判處
    有期徒刑6 月確定；又於89年間因販賣毒品案件，經臺灣高
    等法院以89年度上訴字第3859號判處有期徒刑4 年4 月，薛
    翰舜不服而提起上訴，經最高法院以90年度臺上字第3185號
    判決上訴駁回確定；嗣經臺灣高等法院以91年度聲字第927
    號裁定應合併執行有期徒刑4 年6 月確定，乃入監服刑，於
    93年10月13日縮短刑期假釋出監，於94年10月25日縮刑期滿
    ，假釋未經撤銷而以已執行完畢論。復於97年間因施用毒品
    案件，經本院以97年度簡字第6723號判處有期徒刑5 月，如
    易科罰金，以新臺幣1,000 元折算1 日確定；又於98年間因
    施用毒品案件，經本院以98年度簡字第156 號判處有期徒刑
    5 月，如易科罰金，以新臺幣1,000 元折算1 日確定；嗣經
    本院以98年度聲字第805 號裁定應合併執行有期徒刑8 月，
    如易科罰金，以新臺幣1,000 元折算1 日確定，於98年11月
    10日易科罰金執行完畢。再於98年間因施用毒品案件，經本
    院以98年度簡字第2560號判處有期徒刑6 月，薛翰舜不服而
    提起上訴，經本院合議庭以98年度簡上字第835 號判決上訴
    駁回確定，遂入監服刑，於99年8 月12日執行徒刑完畢（於
    本案構成累犯）。
二、詎薛翰舜猶不思戒絕毒癮，另基於施用第二級毒品甲基安非
    他命之犯意，於99年11月9 日晚間11時許為警採集其尿液前
    回溯96小時內之某時許（扣除其為警查獲以致人身自由受公
    權力合法拘束而無法施用毒品之時間），在不詳地點，施用
    第二級毒品甲基安非他命1 次。嗣於99年11月9 日晚間10時
    35分許，為警在臺北縣三重巿（現改制為新北巿三重區○○
    ○○路與中寮街口通知其到場接受尿液採驗，經徵得其同意
    後，對其採集尿液送驗結果，發現呈安非他命類陽性反應，
    而得悉上情。
三、案經新北巿政府警察局三重分局移請臺灣板橋地方法院檢察
    署檢察官偵查起訴。
    理  由
一、本案被告薛翰舜所犯係死刑、無期徒刑、最輕本刑為3 年以
    上有期徒刑以外之罪，其於準備程序中就被訴事實為有罪之
    陳述，經本院告知簡式審判程序之旨，並聽取公訴人、被告
    之意見後，進行簡式審判程序，合先敘明。
二、上揭犯罪事實，業據被告於本院審理時供承不諱，且被告為
    警查獲後所採集之尿液，經送請臺灣檢驗科技股份有限公司
    以GC/MS 氣相層析質譜儀法確認檢驗結果，發現呈安非他命
    類陽性反應，有該公司出具之濫用藥物檢驗報告1 紙附卷可
    稽，足認被告自白確與事實相符，堪值採信。
三、按施用第二級毒品為犯罪行為，毒品危害防制條例第10條定
    有處罰明文。故施用第二級毒品者，依前揭規定本應科以刑
    罰。惟基於刑事政策，對合於一定條件之施用者，則依同條
    例第20條、第23條之規定，施以觀察、勒戒及強制戒治之保
    安處分。又毒品危害防制條例於92年7 月9 日修正公布，自
    93年1 月9 日施行，其中第20條、第23條將施用毒品之刑事
    處遇程序，區分為「初犯」及「5 年內再犯」、「5 年後再
    犯」。依其立法理由之說明：「初犯」，經觀察、勒戒或強
    制戒治後，應為不起訴處分或不付審理之裁定；經觀察、勒
    戒或強制戒治執行完畢釋放後，「5 年內再犯」者，因其再
    犯率甚高，原實施之觀察、勒戒及強制戒治既已無法收其實
    效，爰依法追訴或裁定交付審理。至於經觀察、勒戒或強制
    戒治執行完畢釋放後，「5 年後再犯」者，前所實施之觀察
    、勒戒或強制戒治已足以遮斷其施用毒品之毒癮，為期自新
    及協助其斷除毒癮，仍適用「初犯」規定，先經觀察、勒戒
    或強制戒治之程序。從而，依修正後之規定，僅限於「初犯
    」及「5 年後再犯」二種情形，始應先經觀察、勒戒或強制
    戒治程序。倘被告於5 年內已再犯，經依法追訴處罰，縱其
    第三次（或第三次以上）再度施用毒品之時間，在初犯經觀
    察、勒戒或強制戒治執行完畢釋放5 年以後，已不合於「5
    年後再犯」之規定，且因已於「5 年內再犯」，顯見其再犯
    率甚高，原實施觀察、勒戒或強制戒治，已無法收其實效，
    即應依該條例第10條處罰（最高法院97年度第5 次刑庭會議
    決議意旨參照）。查被告有如事實欄一所示曾送觀察、勒戒
    執行完畢及於觀察、勒戒執行完畢釋放後5 年內再犯施用毒
    品罪而經法院判刑確定等情，有臺灣高等法院被告前案紀錄
    表1 件在卷可查，則其本案施用毒品之時間距離其初犯施用
    毒品罪而接受觀察、勒戒執行完畢之日即88年5 月7 日，雖
    已逾5 年，惟其既曾於該次觀察、勒戒執行完畢釋放後5 年
    內多次再犯施用毒品犯行，且均經法院判刑確定，是其再犯
    本案施用第二級毒品罪，依上開說明，自非屬毒品危害防制
    條例第20條第3 項所定「5 年後再犯」之情形，仍應依法追
    訴處罰。是本案事證明確，被告犯行堪以認定，應予依法論
    罪科刑。
四、核被告所為，係犯毒品危害防制條例第10條第2 項之施用第
    二級毒品罪。被告施用第二級毒品前，非法持有第二級毒品
    之低度行為，應為其施用該毒品之高度行為所吸收，不另論
    罪。又被告前於98年間因施用毒品案件，經本院以98年度簡
    字第2560號判處有期徒刑6 月確定，其不服而提起上訴，經
    本院合議庭以98年度簡上字第835 號判決上訴駁回確定，遂
    入監服刑，於99年8 月12日執行徒刑完畢，此有臺灣高等法
    院被告前案紀錄表1 件存卷可考，其於5 年內故意再犯本案
    有期徒刑以上之罪，為累犯，應依刑法第47條第1 項規定加
    重其刑。爰審酌被告前因施用毒品，獲得不起訴處分之寬典
    ，並經法院判處罪刑確定，仍無法戒絕毒癮，再次漠視法令
    禁制而犯本罪，惟其施用毒品所生危害，實以自戕身心健康
    為主，對於他人生命、身體、財產等法益，尚無明顯而重大
    之實害，兼衡其犯罪後坦承犯行，已知悔悟等一切情狀，分
    別量處如主文所示之刑，並諭知易科罰金之折算標準，以示
    懲儆。
據上論斷，應依刑事訴訟法第273 條之1 第1 項、第299 條第1
項前段，毒品危害防制條例第10條第2 項，刑法第11條前段、第
47條第1 項、第41條第1 項前段，判決如主文。
本案經檢察官吳孟竹到庭執行職務。
中    華    民    國   100    年    6     月    22    日
                  刑事第六庭    法  官  王瑜玲
以上正本證明與原本無異
如不服本判決應於送達後10日內向本院提出上訴狀
                                書記官  林君縈
中    華    民    國   100    年    6     月    22    日
附錄本案論罪科刑法條全文：
毒品危害防制條例第10條
施用第一級毒品者，處6 月以上5 年以下有期徒刑。
施用第二級毒品者，處3 年以下有期徒刑。